# 非同一控制下收购公司，合并时是否需确认递延负债

提问人：lzhsos 时间：2012-05-25 15:44:18
A公司 11 年 5 月以 1500 万元价格收购自然人甲持有的B公司，B净资产账面价值 1000 万，评估值为 1200 万元，均系土地增值 200 万元，且自然人甲已据实缴股权转让税。A在购买日编制合并报表时，应调增无形资产原值 200 万元，但对于该增值是否需确认递延所得税负债，按新的讲解 2010 年是否不用在合并时补确认该土地对应之递延所得税负债了？

回答人：chenyiwei
合并报表层面应当就该 200 万元增值确认递延所得税负债（无论在税务上是否可使用特殊性税务处理方法）。讲解此处表述欠妥。